臺灣高雄地方法院刑事判決　　　　　　　94年度訴字第2442號
公　訴　人　臺灣高雄地方法院檢察署檢察官
被　　　告　乙○○
上列被告因毒品危害防制條例案件，經檢察官提起公訴（台灣高
雄地方法院檢察署94年度毒偵字第5083號）及移送併辦（台灣台
中地方法院檢察署94年度毒偵字第6244號），本院合議庭裁定由
受命法官獨任進行簡式審判程序，判決如下：
    主  文
乙○○連續施用第一級毒品，累犯，處有期徒刑拾月，扣案之第
一級毒品海洛因壹包（驗後淨重零點壹柒公克，空包裝重零點貳
陸公克）、殘餘海洛因之注射針筒壹拾支、殘餘海洛因之鏟管
支及殘留海洛因之夾鍊袋貳個，沒收銷燬之。
    事  實
一、乙○○前因施用毒品案件，經本院裁定送觀察、勒戒後，認
    有繼續施用毒品之傾向，而經本院裁定送強制戒治，後經裁
    定停止戒治交付保護管束，於民國90年4 月17日保護管束期
    滿視為強制戒治執行完畢，並經台灣高雄地方法院檢察署檢
    察官以90年度戒毒偵字第214 號為不起訴處分確定；詎其仍
    不知悔改，明知海洛因業經公告列為毒品危害防制條例第2
    條第2 項第1 款之第一級毒品，不得非法持有、施用，仍於
    強制戒治執行完畢釋放後五年內，基於施用第1 級毒品海洛
    因之概括犯意，自94年4 月底某日起至94年9 月23日下午5
    時30分許回溯24小時內之某時，連續在高雄市○○區○○路
    321 號5 樓、台中縣霧峰鄉○○村○○路1092巷3 號住處等
    地，以將海洛因摻水用針筒皮下注射之方式，約每2 日即施
    用海洛因1 次。嗣先於94年5 月4 日中午12時30分許，為警
    於高雄市○○區○○路321 號5 樓查獲，並扣得海洛因1 小
    包（驗後淨重0.17公克、空包裝重0.26公克）、殘留海洛因
    之注射針筒13支、殘留海洛因之鏟管3 支及殘留海洛因之夾
    鍊袋2 個；復於94年9 月23日下午5 時30分許，為警於台中
    縣霧峰鄉○○村○○路1092巷3 號查獲而得知上情。
二、案經高雄縣政府警察局移送台灣高雄地方法院檢察署檢察官
    偵查起訴及台中縣警察局霧峰分局報請台灣台中地方法院檢
    察署檢察官移送併辦。
    理  由
一、本件被告乙○○所犯係死刑、無期徒刑、最輕本刑為3 年以
    上有期徒刑以外之罪，其於準備程序中就被訴事實為有罪之
    陳述，經本院告知簡式審判程序之旨，並聽取公訴人及被告
    之意見後，合議庭裁定由受命法官獨任進行簡式審判程序，
    合先敘明。
二、訊據被告乙○○對於上揭事實坦承不諱，且其2 次經警查獲
    後採尿送驗結果均呈嗎啡陽性反應，此有台灣檢驗科技股份
    有限公司濫用藥物尿液檢驗報告（報告編號：KＺ0000000000
    00號）及詮昕科技股份有限公司濫用藥物尿液檢驗報告（報
    告編號：00000000號）各1 份在卷可稽，再被告於94年5 月
    4 日經警查獲時扣得疑似海洛因之白粉1 包，經送驗後確定
    含有海洛因成分（驗後淨重為0.17公克，空包裝重0.26公克
    ），此有法務部調查局調科壹字第220020958 號鑑定通知書
    1 紙附卷可參，另扣得注射針筒13支、鏟管3 支及夾鍊袋2
    個，經送驗後確定有海洛因成分殘餘其上，此亦有高雄醫學
    大學附設中和紀念醫院檢驗報告（報告編號：0000-000號至
    0000-000號）共18紙附卷足憑，是被告之自白足堪認與事實
    相符。被告前因施用毒品案件，經本院裁定送觀察、勒戒後
    ，認有繼續施用毒品之傾向，而經本院裁定送強制戒治，後
    經裁定停止戒治交付保護管束，於90年4 月17日保護管束期
    滿視為強制戒治執行完畢，並經台灣高雄地方法院檢察署檢
    察官以90年度戒毒偵字第214 號為不起訴處分確定等情，有
    台灣高等法院被告前案紀錄表在卷可稽，足認被告於前揭強
    制戒治執行完畢釋放後，5 年內再犯毒品危害防制條例第10
    條第1 項之施用第一級毒品犯行，應依法論科。
三、核被告所為，係犯毒品危害防制條例第10條第1 項之施用第
    一級毒品罪。被告因連續施用第一級毒品前持有第一級毒品
    之行為，本應論以連續持有第一級毒品罪，惟各該次持有毒
    品之行為均為其後施用毒品之行為所吸收，不另論連續持有
    第一級毒品罪。被告多次施用第一級毒品之犯行，時間緊接
    ，手法相同，所犯又係構成要件相同之罪名，為連續犯，應
    依法論以一罪，並加重其刑。被告前因違反肅清煙毒條例等
    案件，經法院分別判處有期徒刑3 年6 月、3 年4 月確定，
    經接續執行，於93年11月30日縮短刑期執行完畢，有卷附台
    灣高等法院被告前案紀錄表在卷可按，其受有期徒刑之執行
    完畢，5 年以內再犯有期徒刑以上之罪，為累犯，依法加重
    其刑，並遞加重之。再公訴人固僅就被告於93年12月1 日釋
    放出獄後之某時起至94年5 月4 日上午5 時許之連續施用第
    一級毒品之犯行起訴，惟前揭論罪科刑部分與起訴部分有連
    續犯之裁判上一罪關係，本院自應併予審究。爰審酌被告曾
    因施用毒品案件，經強制戒治交付保護管束期滿，仍不知悔
    改、警惕，猶繼續施用毒品，顯見惡習已深，無法自拔，非
    入監服以較長之刑不足以戒絕矯正，惟念其犯後坦承犯行，
    且施用毒品僅戕害己身，未危及他人等一切情狀，量處如主
    文所示之刑，以資懲儆。扣案之海洛因1 包，經檢驗後確定
    為第一級毒品海洛因（驗後淨重0.17公克，空包裝重0.26公
    克且殘留海洛因已無從分析剝離），扣案之注射針筒13支、
    鏟管3 支及夾鍊袋2 個，送驗結果含第一級毒品海洛因（量
    微無法秤重），已如前述，因其所含之海洛因與扣案物不能
    分離，應視同毒品，是上開物品均應依毒品危害防制條例第
    18 條 第1 項前段之規定，宣告沒收銷燬之，至送鑑耗損之
    海洛因，既已滅失，自無庸再予宣告沒收銷燬之必要。
據上論斷，應依刑事訴訟法第273 條之1 第1 項、第299 條第1
項前段，毒品危害防制條例第10條第1 項、第18條第1 項前段，
刑法第11條、第56條、第47條，判決如主文。
本案經檢察官甲○○到庭執行職務。
中　　華　　民　　國　　94　　年　　12　　月　　30　　日
                  刑事第十五庭  法　官  盧怡秀
以上正本證明與原本無異。
如不服本判決，應於判決送達後10日內，向本院提出上訴狀。
中　　華　　民　　國　　94　　年　　12　　月　　30　　日
                                書記官  林秀珍
附錄本判決論罪科刑法條：
毒品危害防制條例第10條
施用第一級毒品者，處 6 月以上 5 年以下有期徒刑。
施用第二級毒品者，處 3 年以下有期徒刑。
